臺灣高雄地方法院刑事判決　　　　　　　　　　　　九十二年度易字第二一三六號
　　公　訴　人　臺灣高雄地方法院檢察署檢察官
　　被　　　告　乙○○
　　　　　　　　甲○○
　　右　二　人　王仁聰律師
　　選任辯護人
右列被告等因傷害等案件，經檢察官經聲請簡易判決處刑（九十二年度偵字第一六六
一一號），本院認不應逕以簡易判決處刑，改依通常程序審理，並判決如左：
    主  文
乙○○、甲○○共同傷害人之身體，各處拘役拾日，如易科罰金，均以佰元折算
壹日。
    事  實
一、乙○○、甲○○與丙○○、丁○○為鄰居關係，二家人平日即因細故互有爭執而
    相處不睦，嗣於九十二年二月一日下午十八時許，因甲○○將其所有之車牌號碼
    八一八七─ＦＡ之自用小客車停放在丙○○、丁○○之家門口，適丙○○之夫莊
    枝順於自宅四樓澆花，而將水滴在該自用小客車上，引起甲○○心生不滿，憤而
    前往丙○○、丁○○家理論，並由甲○○拉開丙○○、丁○○住家之鐵捲門後，
    甲○○、乙○○隨即未經丙○○、丁○○之同意，侵入丙○○、丁○○之住所內
    ，甲○○並大聲以「幹你娘」等不堪入耳之穢語辱罵丙○○、丁○○，足以損害
    其二人之名譽，隨後甲○○、乙○○並基於傷害犯意之聯絡及行為分擔，由甲○○以手拉扯丙○○頭髮及毆打丙○○頭部，乙○○則以手抓丁○○之臉部並打丁○○之右臉頰，致使丙○○受有左聶區紅腫○點五公分乘○點五公分，丁○○則
    受有右臉頰傷口一點五公分、右臉頰瘀腫等之傷害。
二、案經丙○○、丁○○訴請台灣高雄地方法院檢察署檢察官偵查起訴。
    理  由
一、訊之被告甲○○、乙○○對於在上開時地與告訴人丙○○、丁○○發生爭執及互
    有拉扯一事，固不諱言，惟均矢口否認有何傷害、侵入住宅及公然侮辱等犯行，
    辯稱伊等僅在告訴人屋外大聲質問其等為何以又水潑伊等停在門口之車輛云云。
    經查，被告二人上開未經告訴人二人之同意侵入其等住宅內，被告甲○○並大聲
    以「幹你娘」等語辱罵告訴人二人，及被告二人共同毆打告訴人二人等情，業據
    告訴人二人於偵查（見九十二年度發查字第三七六四號卷第廿六頁反面及第十七
    頁）及審理（見本院九十三年二月六日審判筆錄）中分別指訴綦詳，並有告訴人
    二人所提其等受傷之診斷證明書各一紙附卷可稽，而被告二人於偵訊中之亦自白
    有與告訴人發生拉扯或推開告訴人，並有被告所有因雙方拉扯掉落告訴人住處之
    佛珠在卷可稽，足證告訴人二人所言非虛，被告二人所辯應卸責之詞不足採信，
    從而，罪證明確，被告二人犯行均堪以認定。
二、核被告二人所為，均係犯刑法第二百七十七條第一項之普通傷害罪及第三百零六
    條之無故侵入住宅罪，被告甲○○另犯同法第三百零九條之公然侮辱罪。被告二
    人間就上開所犯普通傷害及無故侵入住宅罪部分，彼此間有犯意之聯絡及行為之
    分擔，均應論以共同正犯。被告甲○○所犯所犯上開普通傷害、無故侵入住宅及
    公然侮辱三罪間，及被告乙○○所犯上開普通傷害及無故侵入住宅二罪間，分別
    有方法、結果之關係，均為牽連犯，應分別從一重之普通傷害罪論處。審酌被告
    二人因與告訴人平日即相處不睦，因細故一時氣憤致犯本件之罪，且告訴人傷害
    程度尚非嚴重，又被告二人前無犯罪之前科紀錄，有其等之台灣高等法院被告全
    國前案查紀錄表各一份在卷可查，平日素行良好，惟犯後仍狡飾犯行無悔悟之意
    等一切情狀，分別量處如主文所示之刑，並均諭知易科罰金之折算標準。
三、公訴意旨另以被告二人在上開時間踹踼告訴人二人家之鐵捲門，並用力向上拉開
    ，致鐵捲門卡住，無法正常開關，因認被告二人另涉刑法第三百五十四條之毀損
    罪嫌等語。惟查犯罪事實應依證據認定之，此刑事訴訟法第一百五十四條第二項
    定有明文，又刑事訴訟法上所謂認定犯罪事實之證據，係指足以認定被告確有犯
    罪行為之積極證據而言，如未能發現相當證據或證據不足以證明，自不能以推測
    或擬制之方法，以為裁判基礎，最高法院二十九年上字第三一五號及四十年台
    上字第八六號分別著有判例可資參照。又認定不利於被告之事實，須依積極證據
    ，茍積極證據不足為不利被告之認定時，即應為有利於被告之認定，更不必有何
    有利之證據，最高法院三十年上字第八一六號著有判例可資參照。本件被告二人
    堅決否認有何共同毀損告訴人家中之鐵捲門之犯行，而公訴意旨認被告二人有毀
    損鐵捲門之犯行，無非以告訴人之指訴及鐵捲門維修收據為其論據。惟查，本件
    告訴人家中之鐵捲門雖有損壞，然其損壞之情形，係鐵捲門之底部變形，外觀上
    則無損壞，應係鐵捲門由下往上用力拉開所致，此業據證人即至告訴人二人家中
    修理鐵捲門之隆盛鐵工廠負責人戊○○於審理中證述明確（見本院九十三年三月
    十二日審判筆錄），顯見本件告訴人二人家中之鐵捲門受損，係因向上拉時力量
    過大所致，並非另有外力加之於鐵捲門上，而被告二人於本件案發時欲進入告訴
    人二家中質問，於氣憤之中拉開鐵捲門時不慎用力過猛，致鐵捲門底座變形卡住
    ，此亦合於一般之常情，尚難以此即逕認被告二人係有毀損告訴人二人家中鐵捲
    門之故意，此外亦無其他積極證據足證被告二人有何故意毀損之行為，此部分之
    犯行尚難證明，因公訴人認此部分犯行與上開有罪部分之犯行有牽連犯之裁判上
    一罪之關係，爰不另為無罪之諭知，併此敘明。
據上論斷，應依刑事訴訟法第二百九十九條第一項前段，第二十八條、第二百七十七
條第一項、第三百零六條第一項、第三百零九條、第五十五條，罰金罰鍰提高標準條
例第一條前段、第二條，判決如主文。
中      華      民      國      九十三      年    三    月    二十六    日
                                  臺灣高雄地方法院刑事第十四庭
                                      審判長法  官    李淑惠
                                            法  官    呂憲雄
                                            法  官    林俊寬
右正本證明與原本無異。
如不服本判決，應於判決送達後十日內，向本院提出上訴狀。
                                            書記官    蔡淑貞
中      華      民      國      九十三      年    三    月    二十六    日
